# 关于房地产收入的确认

提问人：qsl2009 时间：2017-03-08 12:34:55
某房地产公司A开发的商品房，其中一栋商业房产，在修建前以固定单价出售给一企业B，同时合同约定，该房产B并不打算持有，以A的名义对外销售。１６年已完销售的８０％，且价格高了１００％。高出的部份由B拿票据来抵销。目前A公司以B实际出售的房产作收入，并以实际成本结转销售成本，而B未能提供全差价部份，因此A公司账上多出了很大部份利润。请问一下，在这种情况下如何做收入，什么时候做？谢谢

回答人：chenyiwei
要考虑：该栋商业房产的所有权上主要风险和报酬，是否在修建前就已经转移给B？如果是，则依据《企业会计准则解释第 3 号》第六条规定，应在建设期间按建造合同模式（代建）确认该栋商业房产的收入，后续以A的名义出售属于代售，A不应再重复确认代售的收入，而应将代售款项确认为对B的负债处理。